臺灣臺南地方法院民事判決
108年度重訴字第22號
原      告
即反訴被告  洪振傑  
訴訟代理人  蔡育欣律師
被      告
即反訴原告  楊晨輝  
            楊晨光  

            楊晨榮  

共      同
訴訟代理人  裘佩恩律師
            蘇泓達律師
            王盛鐸律師
            楊志凱律師
上列當事人間請求返還價金事件，經本院於民國109年11月23日
言詞辯論終結，判決如下：
    主      文
原告之訴及假執行之聲請均駁回。
訴訟費用由原告負擔。
反訴被告應同意僑馥建築經理股份有限公司撥付中國信託商業銀
行股份有限公司營業部履約保證專戶（戶名：中國信託商業銀行
股份有限公司受託信託財產專戶：帳號：00000000000000號）内
新臺幣捌佰陸拾貳萬肆仟元予反訴原告。
反訴被告應受領臺南市東區虎尾段四七二之十九、四七二之一三
六、四七二之一六二地號土地及坐落於臺南市○區○○段○○○○○○地
號土地上之臺南市○區○○段○○○○○號建物（門牌號碼臺南市○區○○○
街○○○巷○○○號）。
反訴原告其餘之訴駁回。
反訴原告假執行聲請駁回。
反訴訴訟費用由反訴被告負擔。
    事實及理由
壹、程序事項：
一、按被告於言詞辯論終結前，得在本訴繫屬之法院，對於原告
    及就訴訟標的必須合一確定之人提起反訴；反訴之標的，如
    專屬他法院管轄，或與本訴之標的及其防禦方法不相牽連者
    ，不得提起，民事訴訟法第259條、第260條第1項分別定有
    明文。所謂反訴之標的與本訴之標的及其防禦方法有牽連關
    係者，乃指反訴標的之法律關係與本訴標的之法律關係，或
    反訴標的之法律關係與本訴被告作為防禦方法所主張之法律
    關係，有牽連關係而言。舉凡本訴標的之法律關係或作為防
    禦方法所主張之法律關係，與反訴標的之法律關係同一，或
    當事人雙方所主張之權利，由同一法律關係發生，或本訴標
    的之法律關係發生之原因，與反訴標的之法律關係發生之原
    因，其主要部分相同，均可認兩者間有牽連關係。本件兩造
    於民國107年6月17日，就附表所示土地、房屋(下稱系爭房
    地)簽訂之不動產買賣合約書（下稱系爭買賣契約），請求
    被告返還因系爭房地瑕疵而減少之價金，而被告於108年5月
    7日以書狀提起反訴（見本院卷一第163頁），主張系爭房地
    並無瑕疵，請求原告受領買賣價金並完成系爭房地之點交，
    堪認反訴之標的與本訴之標的相牽連，揆諸前開說明，反訴
    原告提起反訴，應予准許。
二、訴狀送達後，原告不得將原訴變更或追加他訴，但擴張或減
    縮應受判決事項之聲明者，不在此限，民事訴訟法第255條
    第1項第3款定有明文。本件原告起訴時原訴之聲明為先位聲
    明：㈠被告應共同給付原告新臺幣(下同)8,624,000元，及自
    起訴狀繕本送達翌日起至清償日止，按週年利率百分之5計
    算之利息。㈡被告應共同給付原告2,500,000元，及自起訴狀
    繕本送達翌日起至清償日止，按週年利率百分之5計算之利
    息。㈢願供擔保請准宣告假執行；備位聲明：㈠被告應共同給
    付原告2,500,000元，及自107年12月14日起至清償日止，按
    週年利率百分之5計算之利息。㈡被告應共同給付原告243,22
    5元，及自起訴狀繕本送達翌日起至完成點交日止，按日給
    付原告1,725元。㈢願供擔保請准宣告假執行。嗣於109年9月
    6日具狀變更原訴之聲明為㈠被告應共同給付原告424,000元
    ，及自107年12月19日起至清償日止按週年利率5％計算之利
    息。㈡被告應自107年8月7日起至完成點交之日止，按日給付
    原告1,725元。㈢願供擔保請准宣告假執行。核原告所為係縮
    減應受判決事項聲明，原告之訴訟標的及請求之原因事實仍
    屬相同，揆諸前開說明，自為適法，合先敘明。又本院於10
    8年4月16日認訴訟之結果，富吉通企業有限公司、聯鑫公司
    不動產開發有限公司與本件有法律上之利害關係，爰依職權
    對富吉通企業有限公司、聯鑫公司不動產開發有限公司為訴
    訟告知，並經本院將告知訴訟之訴狀送達於富吉通企業有限
    公司、聯鑫公司不動產開發有限公司，富吉通企業有限公司
    、聯鑫公司不動產開發有限公司並未提出參加書狀或向本院
    聲明參加訴訟，併予敘明。
貳、實體方面：
一、本訴部分：
  ㈠原告起訴主張：     
    原告與被告於107年6月17日，就系爭房地簽訂系爭買賣契約
    ，約定以總價8,624,000元購買，原告嗣後已依約支付全部
    買賣價金8,624,000元至履約保證專戶（戶名：中國信託商
    業銀行股份有限公司受託信託財產專戶：帳號：0000000000
    0000號）(下稱系爭履約保證專戶)。依系爭買賣契約第7條
    第1項約定：「乙方（即被告）保證產權清楚，無…界址糾紛
    …之情事。」；被告又於系爭房地之不動產委託銷售標的現
    況說明書（下稱系爭房屋現況說明書）中，針對第3項「有
    無界址糾紛情形？」勾選「否」。豈料，原告簽定系爭買賣
    契約並依約支付價金後，竟發現系爭房地界址不明，其中附
    表編號2、3土地其上另有供他人通行之水溝、遭臺南市政府
    放置花盆、並有鄰居房屋圍牆越界占用之事實等情，系爭房
    地顯然缺少被告所保證之品質。被告明知附表編號2、3土地
    遭鄰人占用、設置水溝、放置花盆之情事，竟於系爭房屋現
    況說明書上勾選不實選項，惡意欺瞞原告。爰依民法第359
    、第179條規定，及系爭買賣契約第9條第5款、第12條第5項
    規定，請求被告返還因系爭房地瑕疵而減少之價金424,000
    元，及自107年8月7日起至完成點交之日止，按日給付原告1
    ,725元。並聲明：㈠被告應共同給付原告424,000元，及自10
    7年12月19日起至清償日止按週年利率5％計算之利息。㈡被告
    三人應自107年8月7日起至完成點交之日止，按日給付原告1
    ,725元。㈢願供擔保請准宣告假執行。
　㈡被告則以：　
    原告在簽訂系爭買賣契約時已知悉附表編號2、3土地作道路
    使用，其上有他人架設棚架、圍牆稍微越界、臺南市政府鋪
    設水溝蓋等情況。且原告於簽約時其曾要求由被告負擔費用
    申請土地鑑界，簽約翌日即107年6月18日，原告亦有向被告
    通知要求處理路地疑似遭鄰人占用之爭議事項。當時原告尚
    未支付簽約款10萬元，被告即有請賣方不動產經紀人吳貞宜
    代為回應願接受解除契約，但遭原告拒絕，原告隨即於107
    年6月19日支付簽約款10萬元入系爭履約保證專戶，嗣又於
    同年7月26日支付用印款1,624,000元至系爭系爭履約保證專
    戶。因此，被告並未故意不告知瑕疵，且原告簽約時已知悉
    ，更在已知其所稱之瑕疵後，仍未打消其依約買受系爭房地
    之意願，原告一方面以其所謂之瑕疵刁難被告，一方面卻又
    逕自要求承辦地政士協辦貸款，將買賣餘款全數支付入履約
    保證專戶，並於同年10月3日完成系爭房地之移轉過戶，爾
    後卻又藉詞拒絕辦理點交。原告既於簽約時已悉其所指之瑕
    疵，而仍續為支付買賣價金、辦理移轉登記，則依民法第35
    5條第1項規定，被告自不負瑕疵擔保責任。本件系爭房地之
    買賣，不適用系爭買賣契約第12條第5款之約定。且原告依
    據系爭買賣契約第9條第5款向被告主張違約金亦無理由。並
    聲明：原告之訴駁回。
二、反訴部分：
  ㈠反訴原告起訴主張：
  1.依系爭買賣契約書第9條第3項約定，點交之買賣標的應以簽
    約之現狀或本約之約定為準。系爭房地並無反訴被告所主張
    界址不明之問題存在。原告於系爭買賣契約簽約前去看過現
    況，才於系爭買賣契約第15條其他約定事項載明「賣方需於
    點交前排除472-136、472-162地號上停車佔用始得結案」，
    反訴被告自不得再據以主張有物之瑕疵。退步言，縱屬瑕疵
    ，亦不妨礙反訴被告對於系爭房地之使用收益，反訴被告自
    不得拒絕點交。依系爭買賣契約書第9條第6項之約定及民法
    第367規定，反訴被告自應容任同意第三人僑馥建築經理股
    份有限公司（下稱僑馥建經）將系爭買賣價金撥付反訴原告
    ，並依約受領標的物（即辦理點交）。且反訴原告依系爭買
    賣契約書第9條第6項約定，通知反訴被告點交房屋時間並欲
    與反訴被告協商點交時間，惟反訴被告迄今仍不願辦理點交
    ，依系爭買賣契約書第9條第6項反訴原告已免除配合點交之
    義務及買賣標的物利益與危險之負擔，依系爭買賣契約第9
    條第3款、第5款及第6款規定提起反訴。
　2.並聲明：㈠反訴被告應同意僑馥建經系爭履約保證專戶内款
    項8,624,000元予反訴原告。㈡反訴被告應受領系爭房地。㈢
    反訴被告應自107年11月9日起至依約完成點交之日止，按日
    給付反訴原告1,725元。㈣願供擔保請准宣告假執行。
  ㈡反訴被告則以： 
　　兩造係於107年6月17日簽訂系爭買賣契約，反訴被告已於10
    7年8月3日催告反訴原告應依系爭買賣契約之約定履行鑑界
    ，反訴原告雖於107年11月5日以台南育平郵局存證號碼211
    號存證信函通知原告辦理點交，惟反訴原告違背系爭買賣契
    約鑑界義務之給付義務在先，反訴被告自得依系爭買賣契約
    主張同時履行抗辯，況且反訴被告早已依約給付價金予系爭
    履約保證專戶，亦無不履行對待給付之情形，反訴原告反訴
    請求反訴被告應給付給付違約金顯無理由。並聲明：反訴原
    告之訴及其假執行之聲請均駁回。如受不利之判決，願供擔
    保請准宣告免為假執行。
三、兩造不爭執事項：　　　　
　㈠原告向被告購買系爭房地，於107年6月17日簽定系爭買賣契
    約，原告已依約支付全部價金共計8,624,000元至系爭履約
    保證專戶。
  ㈡系爭買賣契約第7條第1項約定：「乙方（即被告）保證產權
    清楚，無…界址糾紛…之情事。」；被告於系爭房地之不動產
    委託銷售標的現況說明書（門牌臺南市○區○○街0段000巷00
    號），總項基地使用現況第3項「有無界址糾紛情形？」勾
    選「否」。而系爭房地界址不明，其上另有供他人通行之水
    溝，並有遭鄰人占用情況。第12條第5項約定：買賣標的若
    有非屬房地結合體之土地，應於繳稅前完成土地鑑界，鑑界
    規費由乙方負擔。土地鑑界結果若與買賣約定或權利登記內
    容不符者，雙方同意以本約土地總價款換算單位土地面積之
    單價計算找補，或另行協商解決。若無法協商找補方式，則
    依土地面積之單價計算找補。第15條第1項約定：賣方依現
    況交屋，不負物之瑕疵擔保責任。
  ㈢108年4月15日本院會同兩造至系爭房地現場勘驗測量結果：1
    .南側有臺南市○區○○街0段000巷00弄00號房屋（如附圖編號
    1）、水溝（如附圖編號4）、盆栽23個（如附圖編號6）及
    電線桿1支（如附圖編號8），水溝上有水溝蓋，有一部分其
    上印有「東區公物」字樣，另一部分則印有「南市公物」字
    樣。2.北側有臺南市○區○○街0段000巷00號房屋（如附圖編
    號3）、同巷21號房屋（如附圖編號2）、水溝（如附圖編號
    5）及22個盆栽（如附圖編號7），水溝上「有水溝蓋，其上
    印用「東區公物」字樣。3.東側有房屋（如附圖編號9），
    經臺南市東南地政事務所土地複丈成果圖所載，16號房屋含
    圍牆之鐵皮屋，占用面積為4平方公尺、21號房屋含圍牆之
    棚架，占用面積為1平方公尺及4平方公尺、19號房屋含圍牆
    之棚架，占用面積2平方公尺。
  ㈣原告對被告等人就系爭房地買賣一事提出刑事詐欺告訴，經
    臺灣臺南地方法院檢察署以108年度偵字第10624號以不起訴
    處分確定。　
四、得心證之理由：
  ㈠本訴部分：
　　原告主張依系爭買賣契約書第7條，被告保證無界址糾紛，
    且被告於系爭房屋現況說明書第3項有無界址糾紛情事，勾
    選否，則附表編號2、3土地上有水溝及遭鄰人占用情形而存
    有瑕疵，依民法物之瑕疵擔保規定及爭買賣契約約定，請求
    被告減少價金後返還不當得利為無理由：
　⒈依系爭買賣契約第3條前段約定，甲方（即原告）於簽訂本約
    前確已至買賣標的所在地現場詳細檢視，並充分瞭解不動產
    經紀業所提之產調資料。而證人張朝清即原告之經紀人於本
    院審理時證述：伊事先有帶原告去看過現場，當時有看到附
    表編號2、3土地是做為道路使用，以及遭鄰屋之圍牆及棚架
    占用，但不知道界址等語（見卷一第219頁、第220頁），復
    參酌系爭買賣契約第15條其他約定事項：一、賣方依現況交
    屋，不負物之瑕疵擔保責任。二、賣方需於點交前排除附表
    編號2、3土地上停車占用，始得結案等情（見補字卷第29頁
    ）。足見，原告於買受系爭房地前，已確認系爭房地之現況
    ，並知悉附表編號2、3土地做為道路之用，且當時附表編號
    2、3土地上即有遭鄰屋之圍牆及棚架占用，僅係不知道界址
    ，但原告知悉上開情事，仍與被告合意以現況交屋，僅要求
    被告需將附表編號2、3土地上停車占用排除之義務，則被告
    依據現狀交屋與原告，難認被告應就附表編號2、3土地負物
    之瑕疵擔保責任。
　⒉又原告雖主張依據系爭買賣契約第7條第1項約定，乙方保證
    產權清楚，無他人主張所有權、優先承買權、使用權、界址
    權利糾紛或一物數賣情事。然附表編號2、3土地，經本院於
    108年4月15日會同兩造至系爭房地現場勘驗測量結果：1.南
    側有臺南市○區○○街0段000巷00弄00號房屋（如附圖編號1）
    、水溝（如附圖編號4）、盆栽23個（如附圖編號6）及電線
    桿1支（如附圖編號8），水溝上有水溝蓋，有一部分其上印
    有「東區公物」字樣，另一部分則印有「南市公物」字樣。
    2.北側有臺南市○區○○街0段000巷00號房屋（如附圖編號3）
    、同巷21號房屋（如附圖編號2）、水溝（如附圖編號5）及
    22個盆栽（如附圖編號7），水溝上「有水溝蓋，其上印用
    「東區公物」字樣。3.東側有房屋（如附圖編號9），經臺
    南市東南地政事務所土地複丈成果圖所載，16號房屋含圍牆
    之鐵皮屋，占用面積為4平方公尺、21號房屋含圍牆之棚架
    ，占用面積為1平方公尺及4平方公尺、19號房屋含圍牆之棚
    架，占用面積2平方公尺等情，為兩造不爭執事項㈢所示，已
    如前述，但並非鄰房所有人主張有權占用附表編號2、3土地
    ，或系爭房地有越界建築占用他人土地，而有界址權利糾紛
    之情事，故難認被告有違系爭買賣契約第7條第1項約定之情
    事。
　⒊原告雖另主張依系爭房屋現況說明書之基地使用現況欄，其
    中有無界址糾紛情形部分，被告勾選無等情（見補卷第31頁
    ），顯見被告惡意隱匿附表編號2、3土地遭他人占用之情事
    ，亦為被告所否認。惟觀諸系爭房屋現況說明書所載為：門
    號號碼臺南市○區○○○街000巷00號建物即附表編號4建物，係
    針對該建物及建物坐落土地所為之現況說明，有系爭房屋現
    況說明書附卷可查（見補卷第31頁），而上開建物之坐落地
    號為臺南市○區○○○段000000地號土地，即附表編號1土地等
    情，有建物登記第二類謄本附卷可查（見卷一第497頁），
    並未坐落附表編號2、3土地。是以，系爭房屋現況說明書並
    未針對附表編號2、3土地之現況為說明等情無訛。從而，系
    爭房屋現況說明書其中「有無界址糾紛情形」，乃係針對附
    表編號1及附表編號4建物之使用現況為說明，而依兩造不爭
    執事項㈢所示，附表編號2、3土地，有無遭他人占用，非屬
    系爭房屋現況說明書之範疇，是原告上開主張，係屬無據，
    尚難採憑。
　⒋再者，依系爭買賣契約第12條第5款前段雖約定，買賣標的若
    有非屬房地結合體之土地，應於繳稅前完成土地鑑界作業，
    鑑界規費由乙方負擔（見補卷第29頁）。惟觀諸系爭買賣契
    約之部分標的為附表編號1及附表編號4所示之土地及建物，
    係屬房地結合之買賣，故附表編號1土地不受系爭買賣契約
    第12條第5款之拘束。至於附表編號2、3土地，雖為非屬房
    地結合體之土地，但依據系爭買賣契約第12條第5款乃約定
    ，應於「繳稅前」完成土地鑑界作業，然本件兩造就附表所
    示之不動產業包括附表編號2、3土地部分，均已辦理過戶，
    並登記為訴外人昱華印花有限公司所有，有土地登記第一類
    謄本及建物登記第二類謄本附卷可查（見卷一第485頁至第4
    99頁）。而附表編號2、3土地需先為繳稅，方能過戶。是以
    ，附表編號2、3土地既已移轉登記與訴外人昱華印花有限公
    司，代表業已繳稅完畢。又附表編號2、3土地遭鄰房16號房
    屋含圍牆之鐵皮屋，占用面積為4平方公尺、21號房屋含圍
    牆之棚架，占用面積為1平方公尺及4平方公尺、19號房屋含
    圍牆之棚架，占用面積2平方公尺等情，亦如兩造不爭執事
    項㈢所示，非經鑑界精確測量難以查知。本件原告至現場觀
    看後，雖看到附表編號2、3土地上有鄰房之圍牆、棚架及花
    盆，並未要求被告應依系爭買賣契約第12條第5款之規定，
    於過戶繳稅前，先為鑑界，反係同意被告以現況交屋，並直
    接繳稅辦理過戶。顯見被告並無故意隱匿附表編號2、3土地
    上有鄰居興建圍牆、棚架、設置水溝及放置花盆之情事。且
    被告以現況交屋，並繳稅、辦理過戶後，原告自不得再依系
    爭買賣契約第12條第5款約定，主張被告未鑑界乃係故意隱
    匿附表編號2、3土地上有遭人占用之瑕疵。
　⒌綜上，本件原告主張系爭房地存有瑕疵，依買賣契約瑕疵擔
    保規定，請求被告減少價金後返還不當得利，主張被告應給
    付原告424,000元，及自107年12月19日起至清償日止按年息
    百分之5計算之利息，為無理由，應予駁回。又附表編號1土
    地為附表編號4坐落之土地乃為房地結合之土地，故不適用
    系爭買賣契約第12條第5款之約定，而附表編號2、3土地雖
    係非屬房地結合之土地，但原告至現場勘查後，同意被告以
    現況交屋，並已辦理過戶，顯見原告就附表編號2、3土地已
    免除被告依系爭買賣契約第12條第5款之鑑界義務。從而，
    原告主張依據系爭買賣契約第12條第5款主張被告應負鑑界
    義務，並依據系爭買賣契約第9條第5款約定，請求被告應自
    107年8月7日起至完成點交之日止，按日給付原告1,725元，
    亦無理由，應予駁回。　　
　㈡反訴部分：　
　⒈依系爭買賣契約第9條第5款前段約定，本約買賣標的雙方應
    於產權移轉登記完畢，並辦妥相關之他項權利登記或塗銷等
    作業無誤後辦理點交（若因相關作業持言者，最遲不得逾10
    7年8月6日）同時甲方（即反訴被告）應履行全部價之給付
    （包括貸款核撥入專戶或完成代清償獲存入乙方指定之帳戶
    ）。及第5條第3項約定，除有特別約定外，甲方依約完成價
    金給付，且本約買賣標的完成產權移轉登記、點交手續無誤
    後，即由僑馥建經將乙方（即被告）應收之買賣價金餘款結
    算後匯入乙方（即反訴原告）指定之帳戶（見補卷第27頁、
    第25頁）。本件反訴原告主張系爭房地業已辦理產權移轉登
    記，反訴被告自應辦理點交手續等情，為反訴被告所否認，
    並抗辯反訴原告未履行系爭買賣契約第12條第5款之鑑界義
    務，反訴被告得拒絕點交等語。反訴原告就系爭房地已無須
    依系爭買賣契約第12條第5款約定為鑑界，已如前述。又本
    件兩造既已就系爭房地辦理所有權移轉登記，則依系爭買賣
    契約第9條第5款約定，反訴原告應有配合辦理點交之義務，
    且於點交後，訴外人僑馥建經應依系爭買賣契約第5條第3款
    約定，將反訴原告應收之買賣價金，匯入反訴原告所指定之
    帳戶。從而，反訴原告主張反訴被告應辦理點交受領系爭房
    地及同意訴外人僑馥建經將買賣價金，匯入反訴原告指定之
    帳戶，係屬有據，自為可採。
　⒉另依系爭買賣契約第9條第6款約定，乙方依法對甲方負有瑕
    疵擔保之責，但若發生甲方未能明確主張確有重大之權利或
    物之瑕疵（其對甲方之危害或損失卻已達非屬輕微之程度）
    而無故拒絕點交或拒絕協調或怠於進行司法作為，並經乙方
    定期間催告仍拒不配合點交，則乙方免除配合點交之義務（
    但乙方就免除買賣標的物利益與危險之負擔，應由乙方另以
    書面通知甲方始生效力），並由僑馥建經將專戶價金依約給
    付乙方，有系爭買賣契約附卷可查（見補字卷第27頁）。本
    件反訴原告雖於107年11月5日以存證信函通知反訴被告於10
    7年11月8日下午4時點交，或於107年11月7日前與反訴原告
    協商點交時間，反訴被告迄今未辦理點交等情，亦為反訴被
    告所不否認，但本件反訴被告已於108年1月2日提起本件訴
    訟，則反訴被告主張反訴原告應負瑕疵擔保之責，且未怠於
    進行司法調查而提起本件訴訟，依系爭買賣契約第9條第6款
    約定，縱使反訴原告曾以存證信函催告反訴被告點交，反訴
    被告不予配合，亦無法免除反訴原告需配合之點交義務。從
    而，反訴原告主張其曾以存證信函通知反訴被告點交，反訴
    被告拒不配合辦理點交，依系爭買賣契約第9條第6款免除配
    合點交義務，且反訴被告應給付違約金，係屬無據，自非可
    採。
　⒊綜上，本件兩造既已就系爭房地辦理所有權移轉登記，依系
    爭買賣契約第9條第5款約定，反訴原告應有配合辦理點交之
    義務，且於點交後，訴外人僑馥建經應依系爭買賣契約第5
    條第3款約定，將反訴原告應收之買賣價金，匯入反訴原告
    所指定之帳戶。從而，反訴原告主張反訴被告應受領系爭房
    地及反訴被告應同意僑馥建經撥付系爭履約保證專戶内款項
    8,624,000元予反訴原告，為有理由，應予准許。至於本件
    反訴原告主張其以存證信函通知反訴被告辦理點交，反訴被
    告雖迄今未予辦理，然反訴被告業已提起訴訟，並未怠於司
    法進行，依系爭買賣契約第9條第6款約定，仍不免除反訴原
    告配合點交義務，故反訴原告依據系爭買賣契約第9條第6款
    約定，請求反訴被告應自107年11月9日起至依約完成點交之
    日止，按日給付反訴原告1,725元，為無理由，應予駁回。
　⒋按命債務人為一定意思表示之判決確定或其他與確定判決有
    同一效力之執行名義成立者，視為自其確定或成立時，債務
    人已為意思表示，強制執行法第130條第1項定有明文。本件
    反訴原告雖就本件判決所命反訴被告應受領系爭房地及應同
    意反訴原告領取系爭履約保證專戶內8,624,000元部分，係
    命反訴被告為一定之意思表示，依上開法條規定，於判決確
    定時視為已為意思表示，自不得以宣告假執行之方式，使其
    意思表示之效力提前發生，故反訴原告此部分假執行之聲請
    ，於法不合，應予駁回。
五、本訴及反訴之兩造其餘攻擊防禦方法及訴訟資料，經本院斟
    酌後，認為均不足以影響本訴及反訴之判決結果，爰不一一
    論駁，附此敘明。 　　
六、訴訟費用負擔之依據：民事訴訟法第78條、第79條。 　　
中　　華　　民　　國　　109 　年　　12　　月　　25　　日
                  民事第四庭    法  官　葉淑儀  
以上正本係照原本作成。
如對本判決上訴，須於判決送達後20日內向本院提出上訴狀。
如委任律師提起上訴者，應一併繳納上訴審裁判費。
中　　華　　民　　國　　109 　年　　12　　月　　25　　日
                                書記官　許榮成
附表：    編號  土      地      坐      落  面    積  (平方公尺) 權利範圍  1 臺南市○區○○段0000 00地號    139   全部  2 臺南市○區○○段0000000地號      9   全部  3 臺南市○區○○段0000000地號 　　47   全部 編號  建      物      門      牌 　　權　利　範　圍   4 臺南市○區○○街○段000巷00號 　　　全　　部